臺灣屏東地方法院刑事判決　　　　　　　　　　　　　九十三年度訴字第五七七號
　　公　訴　人　臺灣屏東地方法院檢察署檢察官
　　被　　　告　甲○○
右列被告因違反毒品危害防制條例案件，經檢察官提起公訴（九十三年度毒偵字第一
三三三號），被告就被訴事實為有罪之陳述，本院合議庭裁定由受命法官獨任進行簡
式審判程序審理，判決如左：
    主    文
甲○○連續施用第一級毒品，累犯，處有期徒刑玖月。扣案之第一級毒品海洛因壹包
（淨重陸點捌公克、空包裝重零點柒陸公克）沒收銷燬，注射針筒壹支沒收。
    事    實
一、甲○○前因違反麻醉藥品管理條例、藥事法案件，經臺灣高等法院高雄分院及本
    院先後以八十四年度上易字第二○三一號、八十四年度訴字第七七八號，分別判
    處有期徒刑三月、五年四月、六月確定，並經本院定應執行刑為有期徒刑五年九
    月，於民國八十九年十一月十四日入監執行，至九十三年六月十九日縮刑期滿執
    行完畢。
二、甲○○前因施用毒品案件，經本院以八十八年度毒聲字第二三三六號裁定送觀察
    勒戒，因認有繼續施用毒品傾向，本院以八十八年度毒聲字第二五四八號裁定令
    入戒治處所施以強制戒治，嗣復經本院以八十九年度毒聲字第一六二八號裁定停
    止戒治，所餘戒治期間，付保護管束，嗣再經本院以八十九度毒聲字第二五一九
    號撤銷停止戒治處分，令入戒治處所施以殘餘之強制戒治，至九十年六月九日戒
    治期滿執行完畢出戒治所，由臺灣屏東地方法院檢察署檢察官於九十年七月二日
    以九十年度戒毒偵字第二○一號為不起訴處分確定。詎甲○○仍無法戒除毒癮，
    明知海洛因業經公告列為毒品危害防制條例列第二條第二項之第一級毒品，不得
    非法持有、施用，仍基於施用第一級毒品海洛因之概括犯意，於上開強制戒治期
    滿執行完畢釋放後五年內即自九十三年六月二十四日某時起至同年七月二日下午
    四時許止，連續在屏東縣東港鎮東和里河堤上等處，以將第一級毒品海洛因用注
    射針筒注射入體內之方式，非法施用第一級毒品海洛因多次，平均約每天施用二
    次。嗣經警於九十三年七月三日凌晨三時許，在屏東縣東港鎮○○里○○路一六
    九號巨蛋超商內執行臨檢時查獲，並扣得第一級毒品海洛因一包（淨重六點八公
  克、空包裝重零點七六公克）及其所有供施用第一級毒品海洛因所用之針筒一支
    。
三、案經屏東縣警察局東港分局報請臺灣屏東法院檢察署檢察官偵查起訴。
    理    由
一、右揭犯罪事實，業據被告甲○○於偵查及本院審理時均坦承不諱，且被告經警於
    九十三年七月三日採取其親自排放之尿液送請檢驗結果，呈嗎啡陽性反應，此有
    屏東縣衛生局九十三年七月七日屏縣衛檢六字第九三○二七八號煙毒及麻醉藥品
    類委託檢驗結果通知書一份附卷可稽，且扣案被告自承供其施用疑似海洛因之白
    粉一包經送往法務部調查局檢驗結果，確含第一級毒品海洛因成分（淨重六點八
    公克、空包裝重零點七六公克），有該局調科壹字第二四○○○三一八○號鑑定
    通知書各一份附卷可資參照，此為檢驗機關本於專業知識及以科學檢驗方法所得
    之結論，自可憑信，此外，復有扣案且經被告坦承為其所有、供施用第一級毒品
    海洛因使用之注射針筒一支可佐，足認被告上開自白與事實相符，堪信為真實。
    又被告前因施用毒品案件，經本院以八十八年度毒聲字第二三三六號裁定送觀察
    勒戒，因認有繼續施用毒品傾向，本院以八十八年度毒聲字第二五四八號裁定令
    入戒治處所施以強制戒治，嗣復經本院以八十九年度毒聲字第一六二八號裁定停
    止戒治，所餘戒治期間，付保護管束，嗣再經本院以八十九度毒聲字第二五一九
    號撤銷停止戒治處分，令入戒治處所施以殘餘之強制戒治，至九十年六月九日戒
    治期滿執行完畢出戒治所，由臺灣屏東地方法院檢察署檢察官於九十年七月二日
    以九十年度戒毒偵字第二○一號為不起訴處分確定之事實，此有臺灣高等法院被
    告全國前案紀錄表、臺灣屏東地方法院檢察署刑案資料查註紀錄表、前開不起訴
    書處分等件在卷可按，是本件事證明確，被告於前揭強制戒治期滿執行完畢釋放
    後，五年內再犯毒品危害防制條例第十條第一項之施用第一級毒品犯行，洵堪認
    定，本件事證明確，應依法論科。
二、查海洛因係毒品危害防制條例第二條第二項第一款所稱之第一級毒品，不得持有
    、施用，是核被告所為，係犯毒品危害防制條例第十條第一項之施用第一級毒品
    罪。被告施用毒品期間持有第一級毒品之低度行為，為施用之高度行為所吸收，
    不另論罪；其先後多次施用第一級毒品之犯行，時間緊接，罪名與犯罪構成要件
    相同，顯係基於概括犯意反覆為之，應依連續犯規定以一罪論，並加重其刑。末
    查，被告前因違反麻醉藥品管理條例、藥事法案件，經臺灣高等法院高雄分院及
    本院先後以八十四年度上易字第二○三一號、八十四年度訴字第七七八號，分別
    判處有期徒刑三月、五年四月、六月確定，並經本院定應執行刑為有期徒刑五年
    九月，於八十九年十一月十四日入監執行，至九十三年六月十九日縮刑期滿執行
    完畢之事實，有臺灣高等法院被告全國前案紀錄表及臺灣屏東地方法院檢察署刑
    案資料查註紀錄表各一份在卷可按，其受有期徒刑之執行完畢後，五年之內再犯
    有期徒刑以上刑之本罪，為累犯，應依法加重其刑，並遞加重之。茲審酌被告經
    送觀察勒戒、強制戒治後，竟不知愛惜生命及健康，掌握自新機會，仍再度施用
    毒品，顯見其耽溺毒癮甚深、意志不堅，惟念其前開犯罪係戕害自身，尚未害及
    他人，且犯罪後坦承犯行，態度尚佳等一切情狀，量處如主文所示之刑，以資儆
    懲。另扣案之第一級毒品海洛因一包（淨重六點八公克、空包裝重零點七六公克
    ），因包裝已與毒品合而為一，無從析離，應併依毒品危害防制條例第十八條第
    一項前段之規定，宣告沒收併銷燬，另扣案之注射針筒一支，係被告所有，供施
    用第一級毒品之器具（非毒品危害防治條例第十一條第三項所謂「專供施用毒品
    之器具」），業據其供明在卷，爰依刑法第三十八條第一項第二款之規定，宣告
    沒收。
據上論斷，應依刑事訴訟法第二百七十三條之一第一項、第二百九十九條第一項前段
，毒品危害防制條例第十條第一項、第十八條第一項前段，刑法第十一條、第五十六
條、第四十七條、第三十八條第一項第二款，判決如主文。
本案經檢察官盧明軒到庭執行職務。
中      華      民      國    九十三    年      九     月     二十七    日
                                      臺灣屏東地方法院刑事第六庭
                                          法  官  許心
右正本證明與原本無異。
如不服本判決，應於判決送達後十日內，向本院提出上訴狀。
                                          書記官  林香如
中      華      民      國    九十三    年      九     月     二十七    日
附錄本案論罪科刑法條全文：
毒品危害防制條例第十條：
施用第一級毒品者，處六月以上五年以下有期徒刑。
